臺灣桃園地方法院刑事判決　　　　　　100年度審易字第158號
公　訴　人　臺灣桃園地方法院檢察署檢察官
被　　　告　陳明德
上列被告因竊盜案件，經檢察官提起公訴（99年度偵字第23469
號），判決如下：
    主  文
陳明德竊盜，累犯，處有期徒刑柒月。
    事  實
一、陳明德前於民國92年間因違反槍砲彈藥刀械管制條例案件，
    經本院以92年度訴字第1320號判決判處有期徒刑1 年4 月，
    併科罰金新臺幣100,000 元，上訴後，經臺灣高等法院、最
    高法院分別以93年度上訴字第1304號、93年度台上字第6003
    號判決均判處上訴駁回確定，有期徒刑部分於95年10月19日
    期滿執行完畢；復於95年間因竊盜案件，經本院以95年度桃
    簡字第3258號判決判處有期徒刑5 月確定，復經本院以96年
    度聲減字第9068號裁定減為有期徒刑2 月又15日確定，於97
    年3 月4 日易科罰金執行完畢。詎其猶不知悔改，意圖為自
    己不法之所有，基於竊盜之犯意，於99年6 月17日下午3 時
    許，騎乘車牌號碼QE2-530 號輕型機車，至桃園縣八德市○
    ○○路76之23號「大特價五金百貨量販店」前，趁店員涂淨
    佳疏於注意之際，徒手竊取放置在該店門前之商品衛生紙6
    大包，得手後旋即騎乘機車離去。嗣為警依涂淨佳記下上開
    輕型機車之車牌照號碼，循線於99年8 月4 日查獲。
二、案經桃園縣政府警察局八德分局報告臺灣桃園地方法院檢察
    署檢察官偵查起訴。
    理  由
壹、證據能力：
一、按現行刑事訴訟法為保障被告之反對詰問權，排除具有虛偽
    危險性之傳聞證據，以求實體真實之發現，於該法第159 條
    第1 項明定被告以外之人於審判外之言詞或書面陳述，除法
    律有規定者外，不得作為證據。而刑事訴訟法第159 條之1
    至159 條之4 有傳聞法則之例外規定，且被告以外之人於審
    判外之陳述，雖不符前4 條之規定，而經當事人於審判程序
    同意作為證據，法院審酌該言詞陳述或書面陳述作成時之情
    況，認為適當者，亦得為證據；當事人、代理人或辯護人於
    法院調查證據時，知有第159 條第1 項不得為證據之情形，
    而未於言詞辯論終結前聲明異議者，視為有前項之同意，刑
    事訴訟法第159 條之5 定有明文。本件關於以下論及之證人
    涂淨佳於警詢中之陳述，係屬被告以外之人於審判外之陳述
    ，而檢察官、被告並未就上開陳述有所爭執，且迄於言詞辯
    論終結前，均未主張有刑事訴訟法第159 條第1 項不得為證
    據之情形，且均表示無意見，視為同意作為證據（見本院卷
    第36頁），且經本院審酌後，認無不適當之情形，且與本案
    均具有關連性，應認具有證據能力。
二、本件認定犯罪事實所引用之本件卷內所有卷證資料（即本件
    文書證據等非供述證據），並無證據證明係公務員違背法定
    程序所取得，且被告於本院審理終結前，就卷內所有之卷證
    資料之證據能力均表示無意見，視為同意做為證據，又卷內
    之文書證據，亦無刑事訴訟法第159 條之4 之顯有不可信之
    情況與不得作為證據之情形，則依刑事訴訟法第159 條之5
    之規定，本案認定犯罪事實所引用之本案卷證所有文書證據
    等證據，均有證據能力。
貳、認定犯罪事實所憑之證據及理由：
一、訊據被告陳明德矢口否認有於99年6 月18日騎乘車牌號碼QE
    2-530 號輕型機車，至桃園縣八德市○○○路76之23號「大
    特價五金百貨量販店」前，徒手竊取放置在該店門前之商品
    衛生紙6 大包，並於偵查階段檢察事務官詢問時辯稱：伊當
    時係在桃園縣大溪鎮「大溪污水處理廠」云云。惟查：
  (一)查卷內「亞太行動資料查詢」（見偵卷第32-33 頁），被告
    所持用之行動電話0000000000門號，於99年6 月17日下午3
    時許案發時前之同日下午2 時38分許14秒發話、同日下午2
    時57分46秒收話，分別使用桃園縣八德市○○路252 巷71弄
    85號9 樓基地台、同縣八德市○○路○段760 號7 樓基地台
    之事實，均在同縣八德市○○○路76之23號大特價五金百貨
    量販店附近，顯見被告於偵查中辯稱當時係在同縣大溪鎮「
    大溪污水處理廠」云云，不足採信。
  (二)次查證人涂淨佳於99年6 月17日警詢時陳稱：「（問：當時
    狀況為何，請詳述，答：今日下午2 時45分許我從公司外出
    後，約在下午3 時10分許返回公司，當我停車時看見一位男
    子，一直在搬我公司旁的衛生紙，當時我一直看他並且喊他
    ，他就立刻騎車逃逸，我進入櫃臺問其他兩位同事剛才有沒
    有賣衛生紙，她們說沒有，我確定剛才那位男子是小偷。」
    （見偵卷第12頁）；「問：竊賊如何竊取衛生紙？騎乘之機
    車車牌號碼？答：他是徒手竊取衛生紙。我只知道是深色機
    車，但是車牌號碼我確定是QE2-530 號。」（見偵卷第12頁
    ）；「問：你是否能認出竊賊？答：我可以認出竊賊。」；
    「問：經警方調閱輕型機車車牌號碼QE2-530 之車主，陳夏
    子（女，27年5 月10日生，身分證統一編號：Ｚ000000000，
    住桃園縣八德市○○路二段417 巷18弄7 號）之養子陳明德
    （男，58年2 月3 日生，身分證統一編號：Ｚ000000000，住
    桃園縣八德市○○路二段417 巷18弄7 號）縮影相片是否就
    是竊取你公司衛生紙之人？如何確認？答：經我指認陳明德
    （國民身分證影像檔）就是竊取我公司衛生紙之人。因為我
    要喊他時他發現我，我們雙方四目相交，他當時的動作有停
    頓幾秒，所以我有清楚看見他的臉。」（見偵卷第12至13頁
    ），亦有證人涂淨佳於警詢時之「八德分局偵辦竊盜案件照
    片指認卡」1 紙（見偵卷第15頁）可按，復於本院審理時證
    稱：行竊之人就是在庭之被告（見本院卷第35頁後頁），且
    參酌證人涂淨佳與被告素不相識，亦無嫌隙，且僅係受僱「
    大特價五金百貨量販店」擔任店員，與被告並無利害關係存
    在，其指認與證詞應堪採信。
  (三)再查卷內所附車籍查詢- 基本資料詳細畫面（見偵卷第14頁
    ），車牌號碼QE2- 530輕型機車（下稱該輕型機車）車主為
    被告之養母陳夏子（此有卷附被告全戶戶籍資料在卷可稽）
    ，被告於偵查階段檢察事務官詢問與本院審理時（見偵卷第
    28頁、本院卷第24頁），均供述該輕型機車平常係伊在使用
    ，又證人涂淨佳於警詢時陳稱目擊一名男子於竊取衛生紙得
    手後，騎乘車牌號碼QE2-530 機車逃逸.... （ 見偵卷第12
    至13頁），準此，案發當時騎乘該輕型機車逃逸之人顯非被
    告之養母陳夏子；又參酌被告上述供述，該輕型機車平常係
    其在使用，足認案發當時騎乘該輕型機車逃逸之人確屬被告
    。
二、綜上所述，被告陳明德所辯與事實、經驗法則違離，係臨訟
    飾卸脫免之詞，應無可採，被告於99年6 月17日下午3 時許
    ，騎乘車牌號碼QE2-530 號輕型機車，至桃園縣八德市○○
    ○路76之23號「大特價五金百貨量販店」前，趁店員涂淨佳
    疏於注意之際，徒手竊取放置在該店門前之商品衛生紙6大
    包得手之犯罪事實，核與證人涂淨佳分別與警詢與本院審理
    時證述之情節相符，復有亞太行動資料查詢、八德分局偵辦
    竊盜案件照片指認卡及車籍查詢- 基本資料詳細畫面等在卷
    可稽，從而本件事證明確，其竊盜犯行，堪足認定，應依法
    論罪科刑。另本院依職權傳喚證人陳夏子，經本院合法通知
    未到庭，有送達證書附卷可按，惟本件已臻明確，核無再行
    傳喚必要，附此敘明。
三、核被告陳明德所為，係犯刑法第320 條第1 項之竊盜罪。被
    告有如事實欄一所載論罪科刑執行情形，有卷附臺灣高等法
    院被告前案紀錄表可按，其受有期徒刑執行完畢後5 年以內
    再故意犯本件法定刑為有期徒刑之罪，為累犯，應依刑法第
    47條第1 項規定加重其刑。爰審酌被告不思正途營生，竟因
    一己私慾而竊取他人財物，對社會治安影響甚鉅，並衡其犯
    罪之動機、目的、方法、所竊財物之價值，及犯罪後猶飾詞
    狡辯，意圖脫罪，不知反思等一切情狀，量處如主文所示之
    刑，以示懲儆。
據上論斷，應依刑事訴訟法第299 條第1 項前段，第320 條第1
項、第47條第1 項，刑法施行法第1 條之1 第1 項、第2 項前段
，判決如主文。
本案經檢察官呂如琦到庭執行職務。
中    華    民    國    100     年    5   月    17    日
                        刑事庭    法  官  顏世翠
以上正本證明與原本無異。
如不服本判決，應於判決送達後10日內向本院提出上訴狀（應附
繕本），其未敘述上訴理由者，應於上訴期間屆滿後20日內補提
理由書狀於本院，上訴於臺灣高等法院。
                                  書記官  張筆隆
中    華    民    國    100     年    5   月    17    日
附錄本案論罪科刑依據之法條：
中華民國刑法第320 條第1 項
意圖為自己或第三人不法之所有，而竊取他人之動產者，為竊盜
罪，處5 年以下有期徒刑、拘役或5 百元以下罰金。